---
title: "전산통계 10장 노트"
author: "daniel"
date: '2021 6 16 '
output: html_document
---

```{r setup, include=FALSE}
knitr::opts_chunk$set(echo = TRUE)
```

## 10장 목차
>1. 동기  
2. a : **익명함수**(anonoymus function)  
3. c : **클로저**(closures)
4. l : **함수 리스트**(list of functions)
5. 수치적분예제  
  
> 등장하는 함수들  
set.seed(), replicate(), sample(), names(), vector(), length(), seq_along(), lapply(), mean(), median(), sd(), mad(), IQR(), unique(), Filter(), is.numeric(), sin(), integrate(), formals(), body(), environment(), power(), square(), cube(), as.list(), unenclose(), colorRampPalette(), typeof(), class(), par(), rep(), plot(), draw(), rnorm(), topo.colors(), log(), runif(), moment(), stopifnot(), all.equal(), var(), pick(), system.time(), force(), paste0(), setNames(), attach(), detach(), list2env(), rm(), 


## 1. Motivation
**일급함수**  
  
s : **심볼(symbol)**에 함수를 할당할 수 있음  
a : 함수를 **입력항목(argument)**으로 전달할 수 있음  
r : 함수를 **반환값(return)**으로 하는 함수를 작성할 수 있음  
  

```{r}
set.seed(1014)
replicate(6, sample(c(1:10, -99), 6, rep = T))

set.seed(1014)
df <- data.frame(replicate(6, sample(c(1:10, -99), 6, rep = T)))
names(df) <- letters[1:6]

df
```
> 이런 상황에서 일일이 결측치를 NA로 수정하는 것이 아니라 함수를 통해 일괄적으로 결측치를 처리하고싶다.

```{r}
fix_missing <- function(x){
  x[x == -99] <- NA
  x
}
```
> 하지만 이건 데이터프레임의 각 열만을 수정하는 함수이므로 lapply()를 사용

```{r}
df <- data.frame(lapply(df, fix_missing))
df
```
> lapply(**리스트**, **원소별** 적용함수, ...)와 같은 문법으로 사용할 수 있음  
for loop로 비슷하게 구현하면 아래와 같음

```{r, eval = FALSE}
lapply2 <- function(x, f, ...){
  out <- vector('list', length(x)) # 길이가 length(x)인 리스트를 만듦
  for (i in seq_along(x)) { # x의 길이만큼 루프
    out[[i]] <- f(x[[i]], ...) # x의 i번째 
  }
  out # out 리턴
}
```
> lapply()로부터 **함수형**(functionals)의 의미를 추측해보자.  
*  FAA : Function As an Argument (**takes a function as an argument**)  

> 함수형(functionals)를 사용했을 때 **장점**은 무엇인가?  
*  C : It is more **Compact**  
*  O : It only needs to be **updated in one place**  
*  M : There is **no way to accidentally miss** a column(element of list)  
*  T : There is **no way to accidentally treat** one column differently than other
*  G : It is **easy to generalise this technique to a subset** of columns
>> 아무래도 Compact해서 가독성이 좋아지는 것이 제일 큰 장점인 것 같다.

```{r, eval = FALSE}
df[1:5] <- lapply(df[1:5], fix_missing) # Generalise technique to a subset
```
> 결측값을 나타내는 값이 여러개라면 fix_missing를 함수공장을 통해 클로저로 만들어 해결할 수 있다. 함수공장은 함수를 반환하는 함수이고 클로저는 그렇게 반환된 함수이다.

```{r}
missing_fixer <- function(na_value){
  function(x){
    x[x == na_value] <- NA
    x
  }
}
fix_missing_99 <- missing_fixer(-99)
fix_missing_999 <- missing_fixer(-999)

fix_missing_99(c(-99, -999)) # -99 to NA
fix_missing_999(c(-99, -999)) # -999 to NA
```
### Extra argument
Argument를 2개 이상 받고싶다.

```{r, eval = FALSE}
summary <- function(x){
  c(mean(x), median(x), sd(x), mad(x), IQR(x))
}
lapply(df, summary)
```
> 이 코드는 NA값을 처리하지 못하는 함수들 덕에 제대로 작동하지 않는다. 어떻게 해야 NA값을 처리하게 만들 수 있을까?

```{r}
summary <- function(x){
  c(mean(x, na.rm = TRUE),
    median(x, na.rm = TRUE),
    sd(x, na.rm = TRUE),
    mad(x, na.rm = TRUE),
    IQR(x, na.rm = TRUE))
}
lapply(df, summary)
```
> 이제 잘 처리되는 것을 볼 수 있다. 하지만 어떤 경우엔 NA 값이 있으면 에러를 띄웠으면 한다. 매번 na.rm = TRUE를 할 수는 없다.  
뒤에서 보게될 익명함수 개념과 함수형들의 리스트와 유사한 개념을 사용하면

```{r}
summary <- function(x) {
  funs <- c(mean, median, sd, mad, IQR) # 함수들의 벡터(리스트)
  lapply(funs, function(f) f(x, na.rm = TRUE))
}
# lapply(df, summary)
summary(df$b)
```
> 조금 더 개선하면 아래와 같이 할 수도 있다.

```{r}
summary <- function(x, ...) {
  funs <- c(mean, median, sd, mad, IQR)
  lapply(funs, function(f) f(x,...))
}
# lapply(df, function(x) summary(x, na.rm = TRUE)) # 이 부분은 더 번잡한듯 하다.
summary(df$b, na.rm = TRUE) # ... argument까지 사용할 수 있다.
```

## 2. Anonymous function

> R에서 **함수들은 그 자체로 객체로써 존재**한다. 함수를 생성한다고 해서 자동적으로 심볼에 할당되는 것이 아니다. 타 언어들(e.g., C, C++, Pthon, Ruby)의 문법과 달리 R에는 이름이 있는 함수를 만드는 문법이 따로 없다. 그저 **함수를 만드는 문법이 있고 만들어진 함수를 심볼(이름)에 할당**할 뿐이다. 말하자면 **익명함수가 먼저 있고** 익명함수에 심볼을 붙이는 식이다.  
  
  
> 이름 붙일 필요가 없어보일땐 가차없이 익명함수를 사용하자.

```{r, eval = FALSE}
lapply(mtcars, function(x) length(unique(x)))
Filter(function(x) !is.numeric(x), mtcars) # Filter(f, data) : data의 column을 f에 대입한 값이 1인 column만 출력
integrate(function(x) sin(x) ^ 2, 0, pi) # integrate(f, a, b)
```
> R의 모든 함수들이 그렇듯 익명함수 또한 FBE를 가진다.

```{r}
formals(function(x = 4) g(x) + h(X)) # arguments 정보
body(function(x = 4) g(x) + h(X))
environment(function(x = 4) g(x) + h(X)) # parent environment
```
> 익명함수는 이름붙이지 않고도 호출이 가능하다.  
심볼 있는 함수가 호출될 때엔 심볼이 가리키는 함수객체로 부터 실행환경을 만들었다면 익명함수의 경우엔 ()를 통해 방금 만들어진 함수객체를 바로 호출하는 것이다.

```{r}
# 올바른 호출 예시

(function(x) x+3)(10)
```
```{r, eval=FALSE}
# 이것과 동일
f <- function(x) x+3
f(10)
```
  
  
## 3. Closures
> “An object is **data with functions**. A closure is a **function with data**.” — John D. Cook

  즉, 객체는 **함수들(메소드들)을 갖는 데이터**이고, 클로저는 **데이터들을 가진 함수**이다.  
  
  Objects **DWF** : **D**ata **W**ith **F**unctions  
  Closures **FWD** : **F**unction **W**ith **D**ata
> 앞선 익명함수의 중요한 목적은 굳이 이름이 필요없는 작은 함수들을 만드는 것이었다. 여기서 또다른 중요한 목적이 등장하는데 바로 함수들(함수 공장)에 의해 만들어지는 함수인**클로저 생성**이다. 여기서 클로저들은 부모 함수의 환경에 감싸여서(**enclose**) **부모환경의 변수들에 접근하기 위해 부모환경을 데이터로써 가지고있다.** (말하자면 함수인 클로저 **스스로가 어디서 만들어졌는지를 기억**하고 있다고 할 수 있겠다.)  
그 덕분에 우리는 함수 파라미터에 **계층**을 둘 수 있게 되었다. 예를 들자면 부모단계의 파라미터는 연산(operation)을 제어하고 자식단계의 파라미터는 연산을 수행하는 식이겠다.

```{r}
power <- function(exponent){ # parameter that controls operation
  function(x){ # parameter that works operation
    x ^ exponent
  }
}

square <- power(2) # Function With Data of power(2)'s environment
cube <- power(3) # Function With Data of power(3)'s environment

square(2); square(4); cube(2); cube(4)
```
> 보통의 함수들과 달리 클로저를 그대로 출력하면 그닥 쓸데가 없는 정보를 보여준다.

```{r}
square; cube
```
> 이 함수들의 본질은 그저 2와 3을 각각 대입하여 실행한 power함수일 뿐이다. 함수 스스로는 변하지 않기 때문에 power를 출력해준다. 그나마 다른점은 감싸서 접근하고 있는 환경이다. 환경을 들여다 보려면 환경을 리스트로 변환해야한다.

```{r}
as.list(environment(square))
as.list(environment(cube))
```
> 환경을 들여다 보는 또다른 방법으로는 pryr라이브러리의 unenclose()함수를 사용하는 것이다.

```{r}
library(pryr) # 왜인지 맨날 pypr 이나 pyry랑 헷갈린다...
unenclose(square)
unenclose(cube)
```
> **클로저의 부모 환경은 자신이 만들어진 실행환경이다.**

```{r}
# 중요!!!!

power <- function(exponent){
  print(environment()) # 함수가 실행될 때 실행환경을 출력
  function(x) x ^ exponent
}
zero <- power(0) # 아래와 비교해보자.
environment(zero) # power(0)의 실행환경이 사라지지 않아!....
```
> 일반적으로 함수의 실행환경은 값이 리턴되면서 사라진다. 하지만 클로저는 자기 자신을 둘러싸고 있는 환경을 캡쳐(capture)하고 있다. 분명 클로저가 부모함수에서 리턴 되었지만 부모함수의 실행환경은 클로저의 정보로 저장되어 사라지지 않는다.  
함수 a가 함수 b를 리턴했지만 함수 b는 자신이 만들어질 때의 환경 즉, a의 실행환경을 캡쳐하고 저장해서 사라지지 않는다는 말이다.(메모리 관리 관점에선 매우 중요한 일이다. 또한 부모환경의 실행환경을 캡쳐함으로써 부모환경의 데이터에 접근을 하게되는데 **random 데이터**가 부모환경에 등록되는 경우 **등록되는 시점에 데이터 값이 고정**이 되므로 시뮬레이션 관점에서도 유용하다.)

> **R에서 모든 함수는 클로저다.** 모든 함수들은 자신이 만들어진 환경(누군가 작성한 함수라면 대게는 글로벌 환경이나 패키지 환경일 것이다.)을 기억하고 있다. **예외라면 C 코드로 직접 작성되어 아무런 환경과 관련 없을 Primitive functions** 뿐이다. 그러니 R에선 함수를 클로저라고 불러도 맞는 말이다.  
  
  
#### 클로저는 **부모환경을 데이터로 갖는 함수**다. 클로저가 아닌 함수는 **Primitive functions** 뿐이다.

### Function factories
>  
  **함수 공장은 새로운 함수를 만드는 함수**이다. 이미 앞에서 missing_fixer()와 power() 두 예제로 보았다. 함수공장에 원하는 작업을 나타내는 입력항목들을 넣어 실행하면 원하는 작업을 수행하는 함수가 리턴된다. 사실 missing_fixer()과 power()에서는 함수공장을 사용하는 것이 크게 유용하진 않다.(그냥 단일 함수에 입력항목이 여러개인 것이 좋아보인다.) 함수공장이 힘을 발휘하는 경우는 아래와 같다.  
  * The **Different Levels** are more **Complex**, with multiple argument and complicated bodies.(**DLC**)  
  * Some work **only Needs to be done Once**, when the function is **Generated**.(**NOG**)(e.g. load_data in estimation, fit_data in machine learning, layering with models)  
  
> 함수공장은 특히 MLE(Maximum Likelyhood Estimation) 문제에서 잘 들어맞고 수학적 함수들 예에서 좋은 용례를 찾아볼 수 있다. 

### Mutable state
> 여러 단계의 변수를 관리할 수 있다는 것은 함수 호출들 사이에서 상태 유지를 할 수 있음을 의미한다. 이것은 클로저의 실행환경은 매번 새로 리프레시 되지만 클로저를 감싼 부모환경은 일정하기에 가능한 것이었다. 여러단계의 변수를 관리하는 것의 핵심은 **the double arrow assignment operator(<<-)**이다. 현재 환경에서 할당하는 <-와는 달리 <<-는 **할당하는 심볼을 찾을 때까지 부모환경을 차례로 탐색**해 나간다.(GlobalEnv까지 없으면 GlobalEnv에서 새로운 변수를 만들어 할당)

```{r}
new_counter <- function() {
  i <- 0
  function() {
    i <<- i + 1 # 함수 내에서 i가 따로 정의되지 않았으므로 부모환경의 i를 가져와서 1을 더하고 부모환경의 i에 할당한다.
    i # 위에서 등록한 i는 부모환경에 있으므로 부모환경의 i를 리턴한다.
  }
}

counter_one <- new_counter()
counter_two <- new_counter()
# one과 two는 서로 다른 시점에 만들어 졌으므로 서로 다른 부모환경을 캡쳐한다.
# 따라서 둘은 서로 다른 클로저이다.
```

```{r}
counter_one() # 부모환경의 i가 0에서 1이 되었다.
counter_one() # 부모환경의 i가 1에서 2이 되었다.
counter_two() # one과 two는 서로 다른 부모환경을 캡쳐했다.
```
> 클로저를 사용하지 않는다면? <<-대신 <-이 들어간다면? 어떻게 될까?

```{r}
# 클로저를 사용하지 않을 때
i <- 0
new_counter2 <- function() {
  i <<- i + 1
  i
}
counter2_one <- new_counter2 # 함수를 리턴하지 않으므로 그대로 전달
counter2_two <- new_counter2

counter2_one()
counter2_one()
counter2_two()
```


```{r}
# <<-대신 <-이 들어갈때
new_counter3 <- function() {
  i <- 0
  function() {
    i <- i + 1
    i
  }
}

counter3_one <- new_counter3()
counter3_two <- new_counter3()

counter3_one()
counter3_one()
counter3_two()
```


## Including Plots

You can also embed plots, for example:

```{r pressure, echo=FALSE}
plot(pressure)
```

Note that the `echo = FALSE` parameter was added to the code chunk to prevent printing of the R code that generated the plot.
